臺灣高雄地方法院刑事判決　　　　　　　96年度易字第2227號
聲　請　人　臺灣高雄地方法院檢察署檢察官
被　　　告　甲○○
上列被告因詐欺案件，經檢察官聲請簡易判決處刑（96年度偵字
第13053 號），本院認不應以簡易判決處刑，改依通常程序判決
如下：
    主    文
本件公訴不受理。
    理    由
一、聲請意旨略以：被告甲○○明知詐騙集團蒐購金融機構帳戶
    之存摺及金融卡，係基於詐欺取財之犯意，欲將詐欺所得款
    項匯入該帳戶，以避免遭執法機關查獲，且其可預知提供金
    融帳戶存摺、提款卡、密碼、印章等物予陌生人士使用，有
    可能為非法集團所利用，以遂欺騙不知情之社會大眾之目的
    ，竟乃基於幫助詐欺之犯意，於不詳時間、地點，將其以女
    兒劉思含名義開立於中華郵政股份有限公司（現改名為「臺
    灣郵政股份有限公司」）鳳山中崙郵局帳戶（局號0000000
    ，帳號0000000 號，下稱：鳳山郵局帳戶）之存摺、提款卡
    、密碼、印章，交予真實姓名、年籍均不詳之成年人，任其
    所屬犯罪集團之成員使用該帳戶以遂不法之犯罪行為。嗣該
    真實姓名、年籍均不詳之成年人及其所屬犯罪集團之成員，
    基於詐欺取財之犯意，於民國95年12月26日9 時許，撥打電
    話向乙○○佯稱：係其臺北朋友，因陷入經濟困難急需用錢
    ，欲向乙○○借貸，使乙○○信該人為其友人「素蓉」，不
    疑有他而陷於錯誤，乃依該詐欺集團成員之指示，於95年12
    月26日13時49分7 秒許至嘉義市○○路郵局，轉匯出新臺幣
    （下同）10,000元至對方所指示之上開劉思含之鳳山郵局帳
    戶內，因認被告涉有刑法第30條第1 項、第339 條第1 項之
    幫助詐欺取財罪嫌等語。
二、按已經提起公訴或自訴之案件，在同一法院重行起訴者，應
    諭知不受理之判決，並得不經言詞辯論為之，刑事訴訟法第
    303 條第2 款、第307 條分別定有明文。經查：
  (一)被告前因於不詳時、地、代價，出售其夫劉世茂名義之屏東
    佳冬郵局帳號0000000 號帳戶存摺、金融卡、密碼予詐欺集
    團，使該詐欺集團成員分別於96年1 月9 日、同年月10日，
    用以向被害人薛金輝、龍錦佩分別詐得150,000 元、30,000
    元，均匯入前述劉世茂帳戶中之事實，已經臺灣高雄地方法
    院檢察署檢察官於96年4 月30日聲請簡易判決處刑，由本院
    於96年5 月31日以96年度簡字第2863號（下稱前案）判處有
    期徒刑5 月，現上訴於審理中；惟被告矢口否認上情，辯稱
    上開帳戶存摺、金融卡、密碼係伊置於機車前置物籃而失竊
    等情，有上開聲請簡易判決處刑書、簡易判決、臺灣高等法
    院被告前案紀錄表附卷可參。
  (二)本案係被告出賣其女劉思含鳳山中崙郵局帳戶存摺、提款卡
    、密碼、印章等物，已如前述；而被告前於96年4 月10日警
    詢時已辯稱：我於95年12月間，將劉思含鳳山中崙郵局帳戶
    存摺、提款卡、密碼、印章，連同劉世茂帳戶存摺、金融卡
    、密碼，及我名義之林邊郵局帳戶、印章一起放在機車前置
    物籃，並一同失竊云云，有卷附警詢筆錄足憑。雖檢察官認
    被告所辯不可採信，本案帳戶存摺等物應係被告所出賣；然
    依被告於前案、本案均一致之辯解，參照兩案實施詐欺行為
    時點相近，分別為95年12月26日（本案），及96年1 月9 日
    、同年月10日（前案），且均在被告辯稱將物品一同放置之
    95年12月間以後，足認詐欺集團取得本案及前案之帳戶存摺
    等物，應係於同一時點。是以，縱認本案帳戶存摺等物係被
    告所出售，然亦係連同劉世茂帳戶存摺等物一同交付，與前
    案屬於同一行為，而與前案具有一罪關係。
三、綜上所述，檢察官就已經提起公訴之案件，重行向本院聲請
    簡易判決處刑，即屬對同一案件重行起訴，又本案乃繫屬在
    後之案件（於96年6 月20日繫屬），揆諸前揭法條規定，爰
    不經言詞辯論，逕為諭知不受理之判決，以資適法。
據上論斷，應依刑事訴訟法第452 條、第303 條第2 款、第307
條，判決如主文。
中　　華　　民　　國　　96　　年　　7 　　月　　5 　　日
                  鳳山刑事第二庭  審判長法  官  譚德周
                                        法  官  李嘉益
                                        法　官  洪珮婷
以上正本證明與原本無異。
如不服本判決，應於收受送達後10日內向本院提出上訴書狀。
中　　華　　民　　國　　96　　年　　7 　　月　　5 　　日
　　　　　　　　　　　　　　　　　　　　書記官  賴朱梅
